臺灣士林地方法院刑事判決　　　　　　　　　　　　　九十一年度易字第一八五號
　　公　訴　人　臺灣士林地方法院檢察署檢察官
　　被　　　告　甲○○
右列被告因違反毒品危害防制條例案件，經檢察官提起公訴（九十一年度毒偵字第六
二號），本院判決如左：
    主  文
甲○○施用第二級毒品，累犯，處有期徒刑拾月。
    事  實
一、甲○○曾分別於民國八十三年、八十四年間，均因違反麻醉藥品管理條例等案件
    ，經本院及最高法院分別判處有期徒刑八月及三年十月確定，並定其應執行刑為
    有期徒刑四年二月，於八十六年二月五日執行中假釋出監，而於八十八年五月二
    十二日縮短刑期後假釋期滿未經撤銷假釋以已執行完畢論，仍不知悔改，復於八
    十八年間前後二次均因施用毒品案件，經本院先後裁定送觀察、勒戒後，均認無
    繼續施用毒品之傾向，業經臺灣士林地方法院檢察署檢察官先於八十八年八月十
    三日以八十八年度偵字第五八二三、第七六五０號案件為不起訴處分確定，再於
    同年十一月二十日以八十八年度毒偵字第八五五號案件亦為不起訴處分確定，詎
    甲○○於同年間，又犯施用毒品案件，經本院以八十九年度易字第一五０號刑事
    案件判處有期徒刑六月確定（按刑期自九十年十二月二十七日至九十一年六月二
    十六日），於九十年間再因施用第二級毒品及持有第一級毒品案件，經本院於九
    十年十月十六日以九十年度易字第六二六號案件分別判處有期徒刑九月及七月，
    應執行有期徒刑一年二月（按刑期自九十一年六月二十七日至九十二年八月二十
    六日），甲○○仍不思悔改並戒絕施用毒品之惡習，又於九十年十二月二十三日
    晚間七時許，在臺北縣八里鄉○○村○○○路十五號之九住處之廁所內，施用第
    二級毒品安非他命一次，嗣於九十年十二月二十六日晚間八時許，在上開住處為
    警查獲，並扣得其所有供施用之第二級毒品安非他命七包（驗餘淨重合計十三．
    二０公克）。
二、案經臺北市政府警察局大安分局移送臺灣士林地方法院檢察署檢察官偵查起訴。
    理  由
一、右揭事實，業據被告甲○○坦承不諱（見偵查卷第四頁背面之警訊筆錄及本院九
    十一年四月二十三日審判筆錄），並有前揭第二級毒品安非他命七包（按業經臺
    北市政府警察局鑑驗無訛，驗餘淨重合計十三．二０公克，有臺北市政府警察局
    九十一年三月八日北市鑑毒字第０一一號鑑驗通知書一紙附卷可憑）扣案可資佐
    證，且被告於前開時、地被查獲後所採集之尿液，經送請檢驗結果，檢出有安非
    他命陽性反應，此有臺北市立療養院九十年十二月二十八日煙毒尿液檢驗報告書
    一紙附卷可稽，足徵被告前開施用毒品之自白與事實相符，堪予採信。按施用毒
    品經觀察勒戒後，無繼續施用毒品傾向者，由檢察官為不起訴處分後，五年內再
    犯施用毒品罪，經觀察、勒戒後，認有繼續施用毒品之傾向或三犯以上者，除應
    由檢察官聲請法院裁定先令入戒治處所施以強制戒治外，並應進入訴訟程序審理
    ，毒品危害防制條例第二十條第三項定有明文，經查被告前有如事實欄所述之四
    次施用毒品犯行，分別有上開八十八年度偵字第五八二三、第七六五０號、八十
    八年度毒偵字第八五五號不起訴處分書、本院八十九年度易字第一五０號、九十
    年度易字第六二六號刑事判決及臺灣高等法院檢察署刑案記錄簡覆表各一份在卷
    可參，從而被告本件所犯毒品危害防制條例第十條第二項之施用第二級毒品罪，
    係於五年內三犯以上，自應依法論科。綜上所述，本件事證明確，被告犯行洵堪
    認定。
二、核被告所為，係犯毒品危害防制條例第十條第二項之施用第二級毒品罪。被告施
    用第二級毒品安非他命前後之持有第二級毒品安非他命之低度行為，應為施用之
    高度行為所吸收，不另論罪。又被告有如事實欄所述之犯罪科刑及執行完畢紀錄
    ，有臺灣高等法院檢察署刑案記錄簡覆表在卷可按，其受有期徒刑執行完畢後，
    於五年之內，再犯本件有期徒刑以上之罪，為累犯，應依刑法第四十七條之規定
    加重其刑。爰審酌被告之素行，其前已曾因施用毒品案件，分別經送觀察、勒戒
    及判處罪刑後，仍不知戒絕，復再觸犯本件犯行，顯示其定力不足、意志不堅、
    易受外界誘惑，原不宜寬縱，惟念其悔意甚殷，態度尚屬良好等一切情狀，量處
    如主文所示之刑，以示懲儆。扣案之前揭第二級毒品安非他命七包，於鑑驗後繳
    送臺灣士林地方法院檢察署贓物庫之前，因承辦警員保管不慎，致遭打掃之清潔
    工誤以為係垃圾而丟棄，進而被垃圾車載至焚化廠焚燬，有臺北市政府警察局大
    安分局第三組偵查員出具之報告一紙在卷可憑，顯見本件查獲之前開毒品，事實
    上業經銷燬滅失，本院自無庸再為「沒收銷燬」之諭知，併予敘明。
據上論斷，應依刑事訴訟法第二百九十九條第一項前段，毒品危害防制條例第十條第
二項、第二十條第三項前段，刑法第十一條前段、第四十七條，判決如主文。
本案經檢察官譚德周到庭執行職務。
中      華      民      國    九十一    年      五      月      七      日
                                    臺灣士林地方法院刑事第三庭
                                        法  官  曾  家  貽
右正本證明與原本無異。
如不服本判決，應於判決送達後十日內向本院提出上訴狀( 應附繕本 )，上訴於臺灣
高等法院。
                                        書記官  陳  玉  珍
中      華      民      國    九十一    年      五      月      十      日
附論罪科刑依據之法條：
毒品危害防制條例第十條：
  施用第一級毒品者，處六月以上五年以下有期徒刑。
  施用第二級毒品者，處三年以下有期徒刑。
